# 请教各位有关政府补助的问题

提问人：denghaifu 时间：2014-12-23 15:42:08
我做一家企业， 2012 年到 2013 年收到与收益相关的政府补助 150 万，但在 2014 年发现多收了 50 万，于 2014 年将多收的款项退回，这退回的款项如何确认，是调整前期的未分配利润还是调整本期损益，还是如何做帐？

回答人：chenyiwei
这个问题的关键是区分前期差错和会计估计变更。建议分析退回的具体原因，以便确定以前在分析是否“能够满足政府补助所附条件”时，是否过于乐观了；还是由于本期内新发生且事先无法合理预计的因素导致需要退还该补助款。

提问人：wjcpa9568 时间：2015-02-17 10:53:23
请教：陈总，政府补助有确认为主营收入的案例没有？依据？

回答人：chenyiwei
可查阅证监会会计部《 2013 年上市公司年报会计监管报告》。本版面上对此问题也有很多讨论，请搜索。